# 求助陈版，同一供应商按项目核算，报表披露问题

提问人：masgqq 时间：2021-07-28 09:33:06
陈版您好，公司是工程公司，按照项目进行财务核算及对账；比如A土建供应商，同时参与B和C项目，B项目是预付 10 万，C项目的应付 20 万。报表披露的话，是合并成应付 10 万，还是体现预付 10 万，应付 20 万。虽然按项目更精确，但感觉合并来看，更容易使用和理解。谢谢陈版！！

回答人：chenyiwei
即使是针对同一交易对手，不同合同下的往来款一般也不会净额结算，尤其是针对货币性负债和非货币性资产，因此应分别列报预付 10 万和应付20 万，不应抵销列报。